---
title: "Laboratorio53-MD"
author: "Leislie R. Manjarrez O."
date: "2023-03-16"
output: html_document
---

Hecho con gusto por Leislie R. Manjarrez O.

Laboratorio 53- Editando temas de los graficos con ggplot2

Instalar paqueterias
install.packages("gapminder")
install.packages("ggplot2")

Llamar la librerias
```{r}
library(gapminder)
library(ggplot2)
```

Cargar los datos al entorno
```{r}
data("gapminder")
```

Filtrado por año 2007
```{r}
gapminder2007 <- gapminder[gapminder$year == '2007',]
```

Escala continua (variable continua)
Grafico de puntos por poblacion
```{r}
p1 <- ggplot(data = gapminder2007,
             mapping = aes(x= gdpPercap,
                           y = lifeExp,
                           color = continent))+
  geom_point()
```

Ver el grafico
```{r}
p1
```

Utilizar temas basicos en ggplot
```{r}
p1 + theme_bw()
p1 + theme_minimal()
```

Para acceder a mas temas instalar siguiente paqueteria
install.packages('ggthemes')

Llamar a la libreria
```{r}
library(ggthemes)
```

Utilizar los nuevos temas y colores disponibles
```{r}
p1 + theme_economist() + scale_color_economist()
p1 + theme_excel_new() + scale_color_excel_new()
p1 + theme_calc() + scale_color_calc()
p1 + theme_excel() + scale_color_excel()
p1 + theme_few() + scale_color_few()
p1 + theme_fivethirtyeight() + scale_color_fivethirtyeight()
p1 + theme_gdocs() + scale_color_gdocs()
p1 + theme_grey() + scale_color_grey()
p1 + theme_hc() + scale_color_hc()
p1 + theme_pander() + scale_color_pander()
p1 + theme_solarized() + scale_color_solarized()
p1 + theme_stata() + scale_color_stata()
p1 + theme_wsj() + scale_color_wsj()
p1 + theme_foundation() + scale_color_canva()
p1 + theme_igray() 
p1 + theme_map() + scale_color_colorblind()
p1 + theme_solarized_2() + scale_color_discrete()
```
